【裁判字號】    99,易,634
【裁判日期】    990816
【裁判案由】    竊盜等
【裁判全文】
臺灣桃園地方法院刑事判決               99年度易字第634號
公  訴  人  臺灣桃園地方法院檢察署檢察官
被      告  丙○○
上列被告因竊盜等案件，經檢察官提起公訴（99年度偵字第1577
9 號），被告於準備程序中，就被訴事實為有罪之陳述，經告知
簡式審判程序意旨，聽取當事人意見後，本院裁定由受命法官獨
任進行簡式審判程序，茲判決如下：
    主  文
丙○○收受贓物，累犯，處有期徒刑肆月。又攜帶兇器竊盜，累
犯，處有期徒刑捌月。應執行有期徒刑拾月。
    事  實
一、丙○○前因違反毒品危害防制條例案件，經本院先後(1)以94
    年度訴字第1349號判處應執行有期徒刑1 年（所犯施用第一
    級毒品罪判處有期徒刑8 月，所犯施用第二級毒品罪判處有
    期徒刑6 月，2 罪合併定應執行有期徒刑1 年）、(2)以94年
    度訴字第2526號判處有期徒刑10月確定；(3)又因竊盜案件，
    經本院以94年度易字第958 號判處有期徒刑7 月確定；(4)因
    施用第二級毒品、收受贓物案件，經本院以95年度簡字第16
    2 號分別判處有期徒刑6 月、3 月，合併定應執行有期徒刑
    8 月確定；嗣上開(2)(4)案件經減刑後，合併定應執行有期徒
    刑8 月，並與(1)(3)案件接續執行，於民國97年1 月29日（起
    訴書誤載為30日）縮刑期滿執行完畢。詎仍不知悛悔，於99
    年6 月12日凌晨0 時許，在桃園縣桃園市○○路之桃園觀光
    夜市附近某處，明知車牌號碼MD7 －083 號重型機車係屬來
    源不明之贓物（該車乃巫瑞美所有，於同年月11日晚間某時
    ，在桃園縣桃園市○○○街36號住處遭竊），惟為圖一己便
    利，仍自真實年籍姓名不詳之自稱「戴仲鈞」成年男子收受
    ，供己代步使用。嗣同日上午4 時10分許，丙○○騎乘該車
    行經桃園縣蘆竹鄉○○路○ 段510 號「普利大賣場」，見店
    主乙○○所持有管領之夾娃娃機置於店前，且無人在場，認
    有機可趁，竟意圖為自己不法之所有，基於竊盜之犯意，持
    可用以攻擊人之身體、加害人之生命、客觀上對人身安危構
    成威脅，得為兇器之鐵質活動扳手1 支（無證據證明為其所
    有），敲破夾娃娃機櫥窗玻璃（毀損部分未據告訴），竊取
    其內小熊布偶1 個、電鍋造型存錢筒21個（合計價值新臺幣
    《下同》2,600 元）得逞，旋置機車腳踏板上，即乘車逃逸
    ，然其同日上午5 時30分許，行經附近之仁愛路1 段508 巷
    巷底時，即遭警發覺查獲，並扣得上開供竊盜犯罪所用之活
    動板手1 支，及非其所有之鑰匙1 支、非其所有且與本案無
    關之拔釘器1 支、改裝十字起子1 支、直鐵尺1 支、油壓剪
    1 支（無證據證明為行竊時所攜帶）。
二、案經桃園縣政府警察局蘆竹分局報請臺灣桃園地方法院檢察
    署偵查起訴。
    理  由
一、按刑事訴訟法第273 條之1 規定除被告所犯為死刑、無期徒
    刑、最輕本刑為3 年以上有期徒刑之罪、或高等法院管轄第
    一審案件者外，於準備程序進行中，被告先就被訴事實為有
    罪之陳述時，得告知被告簡式審判程序之旨，並聽取當事人
    、代理人、辯護人及輔佐人之意見後，裁定由受命法官獨任
    進行簡式審判程序。經查，本件被告丙○○被訴本案，非前
    開不得進行簡式審判程序之案件，且經被告於準備程序時就
    被訴事實為有罪之陳述，經本院告知被告簡式審判程序之旨
    ，聽取被告、檢察官之意見後，本院裁定依簡式審判程序進
    行審判，是本件之證據調查，依刑事訴訟法第273 條之2 規
    定，不受同法第159 條第1 項、第161 條之2 、第161 條之
    3 、第163 條之1 及第164 條至第170 條規定之限制，合先
    敘明。
二、上開犯罪事實，業據被告於警詢、偵訊、本院訊問、準備程
    序、審理時坦認不諱（見偵卷第5 至8 、34至36、60至62頁
    ，本院卷第14至15頁、第21頁反面、第25頁），核與證人甲
    ○○、乙○○證述相符（見偵卷第13至17頁），並有桃園縣
    政府警察局蘆竹分局扣押筆錄、扣押物品目錄表、失車唯讀
    案件基本資料各1 件、贓物認領保管單、職務報告均2 紙、
    查獲照片6 張在卷可稽（見偵卷第18至29、164 頁），足認
    前揭具任意性之自白核與事實相符，而屬可信，本件事證明
    確，被告犯行洵堪認定，應依法論科。
三、按刑法第321 條第1 項第3 款之攜帶兇器竊盜罪，係以行為
    人攜帶兇器竊盜為其加重條件，此所謂兇器，其種類並無限
    制，凡客觀上足對人之生命、身體、安全構成威脅，具有危
    險性之兇器均屬之，且祇須行竊時攜帶此種具有危險性之兇
    器為已足，並不以攜帶之初有行兇之意圖為必要（最高法院
    79年台上字第5253號判例參照）。查被告行竊時所攜帶之活
    動板手1 支，為金屬製品，質地堅硬，可用以敲破夾娃娃機
    櫥窗玻璃，有該工具、玻璃碎裂照片在卷可稽（見偵查卷第
    27至29頁），客觀上足對人之生命、身體、安全造成危險，
    核屬兇器無疑。核被告所為，係犯刑法第349 條第1 項收受
    贓物罪、同法第321 條第1 項第3 款之攜帶兇器竊盜罪。其
    所犯2 罪，犯意各別，行為互殊，應分論併罰。被告有事實
    欄一所載之有期徒刑科刑、執行紀錄，此有臺灣高等法院被
    告前案紀錄表在卷可稽，其受有期徒刑執行完畢後，5 年以
    內故意再犯有期徒刑以上之本罪，為累犯，所犯2 罪均應依
    刑法第47條第1 項加重其刑。爰審酌被告年輕力壯，竟不思
    自食其力，貪圖他人財物而不以正途取得，實值非難，並衡
    諸被害人均已取回失竊財物，其等所受損害尚輕，兼衡被告
    犯後已有悔意之態度、犯罪動機、目的、手段、生活狀況、
    智識程度，暨除構成累犯之犯罪前科紀錄外，前有多起竊盜
    、贓物犯罪前科紀錄，素行不佳等一切情狀，分別量處如主
    文所示之刑，並定應執行之刑。扣案之活動板手1 支、拔釘
    器1 支、改裝十字起子1 支、直鐵尺1 支、油壓剪1 支，被
    告始終堅詞否認所有（見偵卷第35、61頁，本院卷第15、24
    頁反面、25頁），亦非違禁物，爰不另為沒收之諭知。
據上論斷，應依刑事訴訟法第273 條之1 第1 項、第299 條第1
項前段，刑法第321 條第1 項第3 款、第349 條第1 項、第47條
第1 項、第51條第5 款，刑法施行法第1 條之1 第1 項、第2 項
前段，判決如主文。
本案經檢察官陳仁傑到庭執行職務。
中    華    民    國    99    年    8     月    16    日
                  刑事第九庭  法  官  蘇琬能
以上正本證明與原本無異。
如不服本判決應於收受判決後10日內向本院提出上訴書狀，並應
敘述具體理由。其未敘述上訴理由者，應於上訴期間屆滿後20日
內向本院補提理由書( 均須按他造當事人之人數附繕本) 「切勿
逕送上級法院」。
                              書記官  黃惠鈴
中    華    民    國    99    年    8     月    19    日
附錄本案論罪科刑法條：
中華民國刑法第321條（加重竊盜罪）
犯竊盜罪而有左列情形之一者，處 6 月以上、 5 年以下有期徒
刑：
一、於夜間侵入住宅或有人居住之建築物、船艦或隱匿其內而犯
    之者。
二、毀越門扇、牆垣或其他安全設備而犯之者。
三、攜帶兇器而犯之者。
四、結夥三人以上而犯之者。
五、乘火災、水災或其他災害之際而犯之者。
六、在車站或埠頭而犯之者。
前項之未遂犯罰之。
中華民國刑法第349條（普通贓物罪）
收受贓物者，處 3 年以下有期徒刑、拘役或 5 百元以下罰金。
搬運、寄藏、故買贓物或為牙保者，處 5 年以下有期徒刑、拘
役或科或併科 1 千元以下罰金。
因贓物變得之財物，以贓物論。

司法院資訊處製作；財團法人民間司法改革基金會備份。
